臺灣基隆地方法院刑事判決
  111年度易字第84號
公  訴  人  臺灣基隆地方檢察署檢察官
被      告  連綉琴


上列被告因竊盜案件，經檢察官提起公訴（110年度偵字第6332
號），本院判決如下：
    主  文
連綉琴犯竊盜罪，處拘役拾日，如易科罰金，以新臺幣壹仟元折
算壹日。
未扣案之犯罪所得優倍多女性綜合維他命軟膠囊魚油配方壹瓶沒
收，於全部或一部不能沒收或不宜執行沒收時，追徵其價額。
    事  實
一、連綉琴意圖為自己不法之所有，基於竊盜之犯意，於民國11
    0年7月23日中午12時27分許，在址設基隆市○○區○○路000號
    之寶雅基隆東岸店內，趁店內員工疏未注意之際，徒手將置
    於貨架上之優倍多女性綜合維他命軟膠囊魚油配方（價值新
    臺幣＜下同＞499元）之貼有防盜貼紙之外盒卸除後，竊取其
    內之商品1瓶得手，並將商品外盒棄置於該店放置蘆薈凝膠
    之貨架上，旋即搭乘公車逃逸。嗣因該店店長吳俐萱發覺上
    開物品遭竊，調閱監視器畫面並報警處理，乃循線查悉上情
    。
二、案經吳俐萱訴由基隆市警察局第一分局報告臺灣基隆地方檢
    察署檢察官偵查起訴。
    理  由
壹、程序方面：
    本案據以認定被告連綉琴犯罪之供述證據，公訴人及被告在
    本院審理時均未爭執其證據能力，復經本院審酌認該等證據
    之作成無違法、不當或顯不可信之情況，而非供述證據亦非
    公務員違背法定程序所取得，依刑事訴訟法第159條之5第2
    項、第158條之4規定反面解釋，均有證據能力，合先敘明。
貳、實體方面：
一、訊據被告固坦承曾於上揭時、地取走優倍多女性綜合維他命
    軟膠囊魚油配方1瓶，且離店前並未結帳等事實不諱，然矢
    口否認有何竊盜犯行，辯稱：我不知道我有把東西拿走，我
    是在不知情的狀況下拿走的，我服用精神科藥物、安眠藥後
    ，會不知道自己在做什麼云云，並出具中華民國身心障礙證
    明正反面影本1份為佐（見偵卷第27頁）。惟查：
  ㈠被告曾於上揭時、地取走優倍多女性綜合維他命軟膠囊魚油
    配方1瓶，且離店前並未結帳等節，業據被告於警詢、偵詢
    及本院審理時坦承不諱（見偵卷第8頁至第9頁、第51頁至第
    52頁，本院卷第38頁），且據證人即告訴人吳俐萱於警詢時
    證述甚詳（見偵卷第11頁至第12頁），復有基隆市公車處交
    易明細表1份、店內監視器畫面截圖4張、遭棄置之外盒照片
    1張、公車站監視器畫面截圖2張、公車內監視器畫面截圖1
    張等附卷可佐（見偵卷第13頁至第23頁），首堪認定。
  ㈡被告雖以前詞置辯，然查：
　⒈依卷附監視器畫面截圖視之（見偵卷第13頁至第19頁），被
    告自進入上址店家，至其離店、前往公車站候車、搭乘公車
    之過程，行止皆無異於常人之處，故其辯稱當時係因服藥而
    意識不清云云，實難採信。且依證人吳俐萱於警詢時證稱：
    我們防盜貼紙貼在商品包裝盒上，於當天盤點時，發現商品
    空盒被棄置於蘆薈凝膠陳列架上，調閱監視器後才發現商品
    遭該女子竊取等語（見偵卷第12頁），可知該遭棄置之外盒
    貼有防盜貼紙，如未取下外盒即將未結帳之商品攜出店外，
    必定觸動警報而無法順利離店，被告既稱其行為時意識不清
    ，依常理應逕自將商品連同外盒一併攜出店外，詎其竟刻意
    將貼有防盜貼紙之外盒卸除後棄置於店內其他商品之貨架上
    ，此顯係掩人耳目之舉。由此，足認其行為時意識清楚，明
    知商品非其所有，仍意圖為自己不法之所有，基於竊盜之犯
    意，徒手將盒內之商品取走，未結帳即行離去。
　⒉再者，自被告於警詢、偵詢及本院訊問時之應答內容觀之，
    被告與人溝通對答之能力均屬正常，並無不解對話意義或答
    非所問之情形，益徵被告於為本件犯行時，對於外界事物之
    判斷能力，相較於普通人之平均程度，並無完全喪失或顯然
    減退之情形，亦即其並未因精神障礙或心智缺陷，致不能辨
    識其行為違法或欠缺依其辨識而行為之能力，亦無上開能力
    顯然減低之情形，而不符刑法第19條第1項、第2項所規定之
    不罰或減輕其刑之要件。
  ㈢綜上所述，被告所辯各節，要屬臨訟卸責之詞，無足採信。
    本案事證明確，被告犯行堪以認定，應予依法論科。
二、論罪科刑：
    核被告所為，係犯刑法第320條第1項之竊盜罪。爰審酌被告
    前已有竊盜之前案紀錄（均未構成累犯），有臺灣高等法院
    被告前案紀錄表在卷可憑，素行不端，猶不思以正道取財，
    復為本件竊盜犯行，破壞社會秩序及他人財產安全，實屬可
    議，且其犯後否認犯行，迄今復未與告訴人達成和解，賠償
    告訴人所受之損害，犯後態度非佳，兼衡其犯罪之動機、目
    的、手段、所竊取財物之價值，並參酌其國中畢業之教育程
    度、無業、家境勉持且無須撫養親屬、領有身心障礙證明之
    生活狀況（見偵卷第7頁被告警詢筆錄受詢問人欄、第27頁
    中華民國身心障礙證明正反面影本，本院卷第46頁被告於本
    院審理時之自述）等一切情狀，量處如主文所示之刑，並諭
    知易科罰金之折算標準，以示懲儆。
三、沒收：
    被告本案竊得之優倍多女性綜合維他命軟膠囊魚油配方1瓶
    （價值499元）未經扣案，惟屬被告之犯罪所得，既未實際
    合法發還被害人，亦無刑法第38條之2第2項所列情形，爰依
    刑法第38條之1第1項前段及第3項規定宣告沒收，並諭知於
    全部或一部不能沒收或不宜執行沒收時，追徵其價額。
據上論斷，應依刑事訴訟法第299條第1項前段，判決如主文。
本案經檢察官黃佳權提起公訴，檢察官林明志到庭執行職務。
中　　華　　民　　國　　111 　年　　4 　　月　　6 　　日
                  刑事第四庭  法  官  謝昀芳
以上正本證明與原本無異。
如不服本判決，應於收受判決後20日內向本院提出上訴書狀，並
應敘述具體理由。其未敘述上訴理由者，應於上訴期間屆滿後20
日內向本院補提理由書（均須按他造當事人之人數附繕本）。「
切勿逕送上級法院」。
中　　華　　民　　國　　111 　年　　4 　　月　　6 　　日
                              書記官　王靜敏
附錄本案論罪科刑法條：
中華民國刑法第320條
意圖為自己或第三人不法之所有，而竊取他人之動產者，為竊盜
罪，處5年以下有期徒刑、拘役或50萬元以下罰金。
意圖為自己或第三人不法之利益，而竊佔他人之不動產者，依前
項之規定處斷。
前二項之未遂犯罰之。